【裁判字號】    97,易,4216
【裁判日期】    971209
【裁判案由】    竊盜
【裁判全文】
臺灣臺中地方法院刑事判決              97年度易字第4216號
公  訴  人  臺灣臺中地方法院檢察署檢察官
被      告  甲○○
                   （另案在臺灣臺北監獄執行中）
上列被告因竊盜案件，經檢察官提起公訴（97年度偵字第10268
號），本院判決如下：
    主    文
甲○○共同攜帶兇器竊盜未遂，累犯，處有期徒刑陸月，如易科
罰金，以新臺幣壹仟元折算壹日。
扣案之玻璃擊破器貳支、螺絲起子貳支、剪刀貳支、Ｔ字型扳手
貳支、鐵剪壹支、手電筒壹支，均沒收。
    犯罪事實
一、甲○○曾於民國92年間因違反電信法案件，經國防部南部地
    方軍事法院以92年度和審字第222號判處有期徒刑5月確定，
    於92年6月27日以易科罰金執行完畢。詎甲○○仍不知悔改
    ，於97年3月27日下午某時，駕駛陳君瑩所有之車牌號碼C2
    －1331號自用小客車附載不知情之陳君瑩（涉犯竊盜罪嫌部
    分，另經檢察官為不起訴處分），前往臺中縣大甲鎮某處搭
    載吳晉安後，即四處遊晃，嗣於同日晚間8時20分許，行經
    臺中縣沙鹿鎮○○路658號「勞工育樂中心」，甲○○與吳
    晉安（業經本院以97年度易字第2123號判處有期徒刑6月）
    見該處停車場內停有車輛，竟共同基於為自己不法所有之犯
    意聯絡，由甲○○在車上把風，吳晉安則攜帶在客觀上足以
    危害人之生命、身體而可供作兇器使用之玻璃擊破器2支、
    螺絲起子2支、剪刀2支、Ｔ字型扳手2支、鐵剪1支下車，先
    以玻璃擊破器敲破丙○○所使用而停放在該處之車牌號碼
    3811－LR號自用小客車左前三角窗（毀損部分未據告訴），
    並自該處開啟車門進入車內，復利用前揭其所攜帶之工具，
    著手竊取車內儀表板上之液晶螢幕1臺（價值據丙○○稱約
    為新臺幣〈下同〉1萬元），於尚未得手之際，吳晉安即因
    丙○○偕同友人適時返回上址停車場取車而遭當場逮捕制止
    ，甲○○見狀後旋即趁隙逃逸，吳晉安、甲○○始未竊盜得
    逞。嗣經員警據報前來，當場扣甲○○所有供共同竊盜使用
    之Ｔ字型扳手2支、鐵剪1支、手電筒1支及吳晉安所有供共
    同竊盜使用之玻璃擊破器2支、螺絲起子2支、剪刀2支。
二、案經臺中縣警察局清水分局報告臺灣臺中地方法院檢察署檢
    察官偵查起訴。
    理    由
一、訊據被告甲○○對於上開犯罪事實坦承不諱，核與共犯吳晉
    安於97年9月19日偵查中供述之情節大致相符，復據證人即
    被害人丙○○、證人陳君瑩於警詢及偵查中證述屬實，並有
    現場測繪圖1份、刑案現場照片11張附於警卷可稽，復有扣
    案之玻璃擊破器2支、螺絲起子2支、剪刀2支、Ｔ字型扳手2
    支、鐵剪1把、手電筒1支可資佐證。而被告與吳晉安意圖竊
    取被害人所有之車用液晶螢幕1台，其等顯有為自己不法所
    有之意圖。被告之自白核與事實相符，事證明確，其犯行洵
    堪認定。
二、按以自己共同犯罪之意思，參與實施犯罪構成要件以外之行
    為，亦屬共同正犯（司法院大法官會議釋字第109號解釋可
    資參照）。復按刑法第321條第1項第3款之攜帶兇器竊盜罪
    ，係以行為人攜帶兇器竊盜為其加重條件，此所謂兇器，其
    種類並無限制，凡客觀上足對人之生命、身體安全構成威脅
    ，具有危險性之兇器均屬之，且祇須行竊時攜帶此種具有危
    險性之兇器為已足，並不以攜帶之初有行兇之意圖為必要。
    查被告與吳晉安共同竊盜使用之玻璃擊破器2支、螺絲起子2
    支、剪刀2支、Ｔ字型扳手2支、鐵剪1支，均屬金屬製之尖
    銳或質堅器具，在客觀上足對危害人之生命、身體，係屬兇
    器。故核被告所為，係犯刑法第321條第2項、第1項第3款之
    攜帶凶器竊盜未遂罪。被告與吳晉安間，有犯意聯絡與行為
    分擔，為共同正犯。被告已著手於犯罪行為之實行而不遂，
    為未遂犯，應依刑法第25條第2項之規定減輕其刑。查被告
    曾於92年間因違反電信法案件，經國防部南部地方軍事法院
    以92年度和審字第222號判處有期徒刑5月確定，於92年6月
    27 日易科罰金執行完畢，此有臺灣高等法院被告前案紀錄
    表及臺灣臺中地方法院檢察署刑案資料查註紀錄表在卷可按
    ，其於前案徒刑執行完畢後，5年以內故意再犯本件有期徒
    刑以上之罪，為累犯，應依刑法第47條第1項之規定加重其
    刑。並先加重後減輕其刑。爰審酌被告犯罪之動機、目的、
    手段、其品行及智識程度、犯罪所生之損害、所竊取之財物
    價值非鉅，且屬未遂階段、及其犯後坦承犯行，態度良好等
    一切情狀，量處如主文所示之刑，並諭知易科罰金之折算標
    準。扣案之Ｔ字型扳手2支、鐵剪1支、手電筒1支，係被告
    所有供與吳晉安共同犯罪所用之物；及扣案之玻璃擊破器2
    支、螺絲起子2支、剪刀2支，係吳晉安所有供與被告共同犯
    罪所用之物，此據被告於本院審理時供述明確，均應依刑法
    第38條第1項第2款之規定宣告沒收。
據上論斷，應依刑事訴訟法第299條第1項前段，刑法第28條、第
321條第1項第3款、第2項、第25條第2項、第47條第1項、第41條
第1項前段、第38條第1項第2款，判決如主文。
本案經檢察官乙○○到庭執行職務。
中    華    民    國    97    年    12    月    9     日
                  刑事第八庭    法  官  簡源希
上為正本係照原本作成。
如不服本判決應於收受判決後10日內向本院提出上訴書狀，並應
敘述具體理由；其未敘述上訴理由者，應於上訴期間屆滿後20日
內向本院補提理由書（均須按他造當事人之人數附繕本）「切勿
逕送上級法院」。
                                書記官  黃雅青
中    華    民    國    97    年    12    月    9     日
附錄論罪科刑法條：
刑法第321條第1項第3款、第2項
犯竊盜罪而有左列情形之一者，處6月以上5年以下有期徒刑：
三、攜帶兇器而犯之者。
前項之未遂犯罰之。


司法院資訊處製作；財團法人民間司法改革基金會備份。
